臺灣桃園地方法院刑事判決
111年度審交易字第102號
公  訴  人  臺灣桃園地方檢察署檢察官
被      告  曾富輝

                    住桃園市○○區○○里0鄰○○○街00號                       0樓之0

上列被告因公共危險案件，經檢察官提起公訴（111年度偵字第5
884號），被告於本院準備程序進行中，就被訴事實為有罪之陳
述，經本院告知簡式審判意旨，並聽取當事人之意見後，裁定由
受命法官獨任依簡式審判程序審理，判決如下：
    主  文
曾富輝犯不能安全駕駛動力交通工具罪，累犯，處有期徒刑陸月
，併科罰金新臺幣拾萬元，有期徒刑如易科罰金，罰金如易服勞
役，均以新臺幣壹仟元折算壹日。
    事實及理由
一、本件犯罪事實及證據，證據部分補充「被告曾富輝於本院準
    備程序及審理時之自白」，餘均引用檢察官起訴書所載（詳
    如附件）。
二、論罪科刑
（一）新舊法比較
　　  按行為後法律有變更者，適用行為時之法律，但行為後之
      法律有利於行為人者，適用最有利於行為人之法律，刑法
      第2 條第1 項定有明文。被告行為後，刑法第185條之3於
      民國111年2月28日經總統公布修正，並於111年1月30日施
      行生效。修正前之原條文規定：「駕駛動力交通工具而有
      下列情形之一者，處二年以下有期徒刑，得併科二十萬元
      以下罰金：一、吐氣所含酒精濃度達每公升零點二五毫克
      或血液中酒精濃度達百分之零點零五以上。二、有前款以
      外之其他情事足認服用酒類或其他相類之物，致不能安全
      駕駛。三、服用毒品、麻醉藥品或其他相類之物，致不能
      安全駕駛。因而致人於死者，處三年以上十年以下有期徒
      刑；致重傷者，處一年以上七年以下有期徒刑。曾犯本條
      或陸海空軍刑法第五十四條之罪，經有罪判決確定或經緩
      起訴處分確定，於五年內再犯第一項之罪因而致人於死者
      ，處無期徒刑或五年以上有期徒刑；致重傷者，處三年以
      上十年以下有期徒刑。」經比較修正前、後之法律，修正
      後之法律構成要件並未有所變更，所變更者僅係處罰之刑
      度，除有期徒刑之法定刑最高刑度加重外，於致人於死或
      重傷者得同時併科罰金，故修正前之規定明顯較有利於行
      為人。查本件被告係於服用酒類後，經嗣後測得其體內血
      液酒精濃度值達每公克282.8毫克（換算吐氣酒精濃度為1
      .41MG/L）之情況下，仍基於酒後駕駛動力交通工具之犯
      意，騎乘普通重型機車上路，無論依修正前、後之規定，
      均係犯不能安全駕駛動力交通工具罪，惟修正前之規定，
      顯較有利於被告，是應適用修正前之刑法第185條之3第1
      項規定。
（二）核被告所為，係犯修正前刑法第185條之3第1項不能安全 
       駕駛動力交通工具罪。
（三）本件被告有刑法第47條第1項累犯加重之適用
    ⒈被告前因公共危險案件，經臺灣橋頭地方法院以109年度 
      交簡字第385號判決處有期徒刑6月，併科罰金新臺幣5萬
      元確定，於110年2月14日罰金易服勞役執行完畢等情，業
      據檢察官於起訴書記載在案（執畢日期誤載為109年12月1
      6日，應予更正），並於本院準備程序時，檢察官以提出
      刑案資料查註紀錄表及矯正簡表之方式，且具體明確指出
      與本案累犯相關之被告前案（見院卷第127頁），做為累
      犯事實之證據，又由檢察官釋明其執畢日期，本院業依文
      書證據之調查方式，使被告陳述意見，而經被告表示沒有
      意見等情（見院卷第130頁），且有臺灣高等法院被告前
      案紀錄表在卷可憑，是以，檢察官所舉上開累犯事實之證
      據，應足供本院據以認定被告構成累犯之依據（最高法院
      110年度台上大字第5660號裁定意旨參照）。其於徒刑執
      行完畢後，5年以內故意再犯本案有期徒刑以上之罪，符
      合刑法第47條第1項累犯之規定。
　　⒉本院參酌檢察官於本院準備程序及審判程序時表示被告前
      案為公共危險案件，與本案罪質相當，而認其對刑罰反應
      力薄弱等語（見院卷第127、131頁），是關於被告依累犯
      規定加重其刑事項部分，檢察官上開主張及說明，應可供
      本院審酌（最高法院110年度台上大字第5660號裁定意旨
      參照），再衡以司法院釋字第775號解釋意旨，考量被告
      所犯前案與本案同屬酒後駕車之公共危險案件，且被告於
      前案執行完畢後，竟未能知所警惕並自我控管，故意再為
      本案犯行，顯見前開有期徒刑之執行對被告未生警惕作用
      ，堪認被告對刑罰之反應力薄弱，而有依累犯規定加重其
      刑之必要，爰依刑法第47條第1項之規定，加重其法定最
      高及最低度刑。
（四）爰審酌被告前已有四次酒後駕車之公共危險犯行，分經法
      院判決確定之素行（不構成累犯之前案），應當知所警惕
      ，竟仍不知自律己行，明知其飲用含酒精成分之威士忌後
      ，未待酒精代謝完畢，仍貪圖行動之便利，貿然騎乘普通
      重型機車於一般市區道路上，未顧及恐生危害於己身及用
      路權人之可能，所幸未與他人發生碰撞，而未致生實害，
      然其所為仍屬可議，惟考量其犯後已能坦承犯行，參以其
      呼氣酒精濃度之犯罪情節，暨其於本院審理時自陳為高職
      畢業之智識程度、目前從事粗工、日薪新臺幣1,200元之
      生活狀況（見院卷第131頁）等一切情狀，量處如主文所
      示之刑，並諭知有期徒刑如易科罰金，罰金如易服勞役之
      折算標準。
據上論斷，應依刑事訴訟法第273條之1第1項、第299條第1項前
段、第310條之2、第454條（本案採判決精簡原則，僅引述程序
法條），判決如主文。
本案經檢察官林穎慶提起公訴，經檢察官周芝君到庭執行職務。
中　　華　　民　　國　　111 　年　　6 　　月　　28　　日
                  刑事審查庭  法  官  劉美香
以上正本證明與原本無異。
如不服本判決應於收受判決後20日內向本院提出上訴書狀，並應
敘述具體理由。其未敘述上訴理由者，應於上訴期間屆滿後20日
內向本院補提理由書(均須按他造當事人之人數附繕本)「切勿逕
送上級法院」。 
　　　　　　　　　　　　　　　書記官　張怡婷　　　　　　
中　　華　　民　　國　　111 　年　　6 　　月　　29　　日
附錄本案論罪科刑依據之法條：
修正前中華民國刑法第185條之3
駕駛動力交通工具而有下列情形之一者，處2年以下有期徒刑，
得併科20萬元以下罰金：
一、吐氣所含酒精濃度達每公升零點二五毫克或血液中酒精濃度
    達百分之零點零五以上。
二、有前款以外之其他情事足認服用酒類或其他相類之物，致不
    能安全駕駛。
三、服用毒品、麻醉藥品或其他相類之物，致不能安全駕駛。
因而致人於死者，處3年以上10年以下有期徒刑；致重傷者，處1
年以上7年以下有期徒刑。
曾犯本條或陸海空軍刑法第54條之罪，經有罪判決確定或經緩起
訴處分確定，於五年內再犯第1項之罪因而致人於死者，處無期
徒刑或5年以上有期徒刑；致重傷者，處3年以上10年以下有期徒
刑。






附件：
臺灣桃園地方檢察署檢察官起訴書
                                     111年度偵字第5884號
　　被　　　告　曾富輝　男　57歲（民國00年00月00日生）
　　　　　　　　　　　　住桃園市○○區○○里0鄰○○○街0
　　　　　　　　　　　　　0號四樓之3
　　　　　　　　　　　　居桃園市○○區○○路○○巷0號
　　　　　　　　　　　　國民身分證統一編號：Z000000000號
上列被告因不能安全駕駛致交通危險罪案件，已經偵查終結，認
應提起公訴，茲將犯罪事實及證據並所犯法條分敘如下：
　　　　犯罪事實
一、曾富輝前因公共危險案件，經臺灣橋頭地方法院以109年度
    交簡字第385號判決判處有期徒刑6月，併科罰金新臺幣5萬
    元確定，於民國109年12月16日執行完畢。詎仍不知悔改，
    於110年12月25日下午5時30分許至同日晚間7時30分許止，
    在桃園市○○區○○路○○巷0號工廠內飲用威士忌逾量，明知飲
    酒後已不得駕駛動力交通工具，仍基於酒後駕駛動力交通工
    具之犯意，旋自上址工廠騎乘車牌號碼000-000號普通重型
    機車上路。嗣於同日晚間8時54分許，行經桃園市龜山區山
    鶯路與山鶯路福星巷口為警攔檢盤查，惟曾富輝當場拒絕警
    員施以吐氣酒精濃度測試，經警員依本署檢察官開立之鑑定
    許可書送往沙爾德聖保祿修女會醫療財團法人聖保祿醫院抽
    取血液檢測，測得其體內血液酒精濃度值達每公合282.8毫
    克（換算吐氣酒精濃度值達每公升1.41毫克）。
二、案經桃園市政府警察局龜山分局報告偵辦。
　　　　證據並所犯法條
一、上揭犯罪事實，業據被告曾富輝於警詢及偵訊中均坦承不諱
    ，復有鑑定許可書、桃園市政府警察局舉發違反道路交通管
    理事件通知單、上開醫院檢驗報告各1份在卷可稽，被告犯
    嫌堪以認定。
二、核被告所為，係犯刑法第185條之3第1項第1款之公共危險罪
    嫌。又查被告前有如犯罪事實欄所載之論罪科刑及執行情形
    ，有本署刑案資料查註紀錄表1份附卷可憑，其於徒刑執行
    完畢5年內，故意再犯本件有期徒刑以上之罪，為累犯，請
    參照司法院大法官解釋釋字第775號解釋意旨及刑法第47條
    之規定，審酌依累犯之規定加重其刑。
三、依刑事訴訟法第251條第1項提起公訴。
　　此　致
臺灣桃園地方法院
中　　華　　民　　國　 111　　年　　2 　　月　　14　　日
　　　　　　　　　　　　　　　檢　察　官　林穎慶
本件證明與原本無異
中　　華　　民　　國　 111　　年　　2 　　月　　21　　日
                              書  記  官  曾意鈞
所犯法條：
中華民國刑法第185條之3
駕駛動力交通工具而有下列情形之一者，處 2 年以下有期徒刑
，得併科 20 萬元以下罰金：
一、吐氣所含酒精濃度達每公升零點二五毫克或血液中酒精濃度
    達百分之零點零五以上。
二、有前款以外之其他情事足認服用酒類或其他相類之物，致不
    能安全駕駛。
三、服用毒品、麻醉藥品或其他相類之物，致不能安全駕駛。
因而致人於死者，處 3 年以上 10 年以下有期徒刑；致重傷者
，處 1 年以上 7 年以下有期徒刑。
曾犯本條或陸海空軍刑法第 54 條之罪，經有罪判決確定或經緩
起訴處分確定，於五年內再犯第 1 項之罪因而致人於死者，處
無期徒刑或 5 年以上有期徒刑；致重傷者，處 3 年以上 10 年
以下有期徒刑。